---
title: "10 - informes"
author: "Ccanadas"
date: "2022-10-03"
output: html_document
---
***

# Informes en HTML

parámetros html_document:
  theme: cosmo ## Temas
  toc: yes  ## tabla de contenidos
  

Parámetros chunks: 
eval: true or false para ejecutar el código dentro del chunk
warning: true muestra los warnings
echo: false esconde codigo pero no resultados
include: esconde codigo y resultados
results: para mostrar el resultado



### html

3 asteriscos para separar ***
***

Para incluir links <http...> 

Negrita: entre dos asteriscos

Cursiva :<i>hola</i>

<!-- Comentario -->


# Embed Code
## Set Working Directory

Se puede definir cualquier código en *R*  haciendo uso de los tres acentos agudos. 

* El parámetro echo=FALSE, indica que el chunk no se mostrará en el documento. También se pueden definir las opciones de mostrar/o no los chunks de forma global en todo el documento.
* También se puede definir una caché global para no sobrecargar la generación de ficheros. 
* Se puede definir el directorio raíz de donde cargar cualquier fichero de datos haciendo uso del parámetro root.dir. (FICHEROS DE CARGA)
    + hola

```{r setup, include=FALSE}
knitr::opts_chunk$set(echo = FALSE)
knitr::opts_chunk$set(cache = T)
knitr::opts_chunk$set(root.dir = "path")
```

Cache en true cuando los cálculos sean muy pesados. Limpiar si hay cambios sobre algo.


##Loading Data
```{r loadingData, echo=FALSE}
  auto <- read.csv("../../../r-course/data/tema10/auto-mpg.csv")
```

Después de cargar los datos, solemos mirar información acerca de los primeros elementos del data frame, la estructura de las columnas del mismo o incluso un resumen de los estadísticos básicos de cada una.

```{r}
library(htmlTable) 
library(kableExtra)

htmlTable(head(auto),
            caption = "Titulo",
            tfoot = "&dagger; ie de tabla",
            col.rgroup = c("none", "#F7F7F7"),
            col.columns = c("none",rep("#F55555",7), "#5555F5"),
            rnames = head(auto[,9])
  )

  kable(head(auto), "html") %>%
    kable_styling(bootstrap_options = c("striped", 
                                        "hover",
                                        "condensed"),
                  full_width = F, position = "right") %>%
    column_spec(1, bold = T, border_right = T) %>%
    column_spec(9, width = "20em", background = "gray") %>%
    row_spec(3:5, bold = T, color = "white", background = "#F82615") %>%
    row_spec(0, angle = -45)
   

  str(auto)
  summary(auto)
```

### Plot data

You can also embed plots, for example:

```{r plot, echo=FALSE, fig.height=6, fig.width=9}
  plot(auto$mpg~auto$weight)
```

Note that the `echo = FALSE` parameter was added to the code chunk to prevent printing of the R code that generated the plot.

### Inline R

Hemos hecho uso de un data frame de coches que contiene `r nrow(auto)` muestras de coches y cada uno de ellos tienen `r ncol(auto)` variables.


# Generación dinámica de reportes

Shiny webapp 

