---
title: "01-preparacion de datos"
author: "Ccanadas"
date: "2022-09-12"
output: html_document
---

```{r setup, include=FALSE}
knitr::opts_chunk$set(echo = TRUE)
```

# Lectura de datos

Usar summary y str una vez cargados para pasar a la siguiente fase.

### Datos csv

read.csv(x, header= , sep="" , dec="" ,string.na="" , stringAsFactors=TRUE/FALSE )

col.names=c(vector de nombres)

castings: usar la función as.character(), as.factor(),...

stringAsFactors= FALSE para que nos trate los NAs como objetos

para excluir una columna o fila se usa el número en negativo

### Datos XML

libreria "XML"

cmldoc<-xmlParse("url")

rootnode<-xmlRoot(xmldoc)

data<-xmlSApply(rootnode, function(x)xmlSApply(x, xmlValue)) - Objeto matriz

dataframe<- data.frame(t(data), rown.names=NULL)

### Datos HTML

tabla<-readHTMLTable("url") - lista a la que podemos acceder con:

tabla[[n]] - si conocemos la estructura a priori podemos extraer solo la tabla que necesitemos

tabla<-readHTMLTable("url", which=n)

### Datos JSON

libreria "jsonlite"

data<-fromJSON("url")

Acceder a los datos a través de la sintasis de $

toJSON() - para convertir a JSON


### Ficheros de ancho fijo

función d<-read.fwf("file", widths=c(vectur numérico de anchuras), col.names)

parámetros:

header()

sep='\t' las cabeceras no respetan la anchuras

skip=n -> salta n lineas al inicio del fichero

widths=c(-columnas a escluior)


### Ficheros .Rdata y .rds

función: remove(var) para limpiar memoria de R

guardar `df<-save(d, file="path.rdata/rds")`


rdata guarda muchas variables con nombres, puede sustituir variables antiguas si cargas en una sesión

rds guarda el objeto pero no el nombre, más seguro

cargar usar load('path') - carga el fichero pero sobreescribe, con attach() muestra warning

obj<-readRDS("path.rds") los objetos RDS hay que asignarle nombre


# Limpieza de datos NAs

Usar summary y str una vez cargados para pasar a la siguiente fase.
df$col<-NULL: nulificar una columna

### Borrado de NAs

Borrar todas las filas que contengan NAs: df<-na.omit(df)

Limpieza selectiva de NAs por columna: df[!is.na(df$col),]; donde ! es la negación booleana

complete.cases(): devuelve un vector booleano de los datos que faltan, se usa para filtrar como alternativa al na.omit()


Si tenememos un valor conocido (por ejemplo el 0), que en realidad es un dato erroneo como un NA, se sustituye el valor primero y luego se trata como NA: `{r , eval=FALSE} df$col[df$col==0]<-NA`

si queremos usar cálculos sobre el dataset ignorando los NAs usar el parámetro na.rm=TRUE

### Reemplazo de NAs por la media

```{r NAtomean, eval=FALSE}
df$new_col<-ifelse(is.na(df$col), 
                   mean(df$new_col, na.rm=TRUE), 
                   df$col)
```



### Reemplazo por muestra aleatoria:

Susituye un conjunto de valores NA por una muestra simple aleatoria de un conjunto de valores que existan.
Es decir, almacenamos los valores existentes en un vector y para cada valor NA dentro de ese vector se sustituye de manera aleatoria por un valor almacenado.

```{r mas}

#x es un vector de datos que puede contener NA
rand.impute <- function(x) {
  # missing contiene un vector de valores T/F dependiendo del NA de x
  missing <- is.na(x)
  #n.missing contiene cuantos valores son NA dentro de x
  n.missing <- sum(missing)
  #x.obs son los valores conocidos que tienen dato diferente de NA en x
  x.obs <- x[!missing]
  #por defecto, devolveré lo mismo que había entrado por parámetro
  imputed <- x
  #en los valores que faltaban, los reemplazamos por una muestra
  #de los que si conocemos (MAS)
  imputed[missing] <- sample(x.obs, n.missing, replace = TRUE)
  return (imputed)
}


##ESTA ES LA FUNCIÓN A LA QUE HAY QUE LLAMAR
random.impute.data.frame <- function(dataframe, cols){
  names <- names(dataframe)
  for(col in cols){
    name <- paste(names[col], "imputed", sep = ".")
    dataframe[name] = rand.impute(dataframe[,col])
  }
  dataframe
}



```


### Limpieza de duplicados

df<-unique(df.original) : elimina filas duplicadas

df<-duplicated(df.original): devuelve vector booleano de duplicados

df.original[duplicated(df.original)]: devuelve los duplicados


# Reescalado y normalizado

### Función de reescalado lineal

Paquete "scales"

Toma una columna de un dataframe y los reescala de 0 a 1 a partir de la fórmula
$$y_i=\frac{x_i-min(x)}{max(x)-min(x)} $$ 

```{r reescalado}

rescale.many <- function(dataframe, cols){
  names <- names(dataframe)
  for(col in cols){
    name <- paste(names[col], "rescaled", sep = ".")
    dataframe[name] <- rescale(dataframe[,col]) 
  }
  cat(paste("Hemos reescalado ", length(cols), " variable(s)"))
  dataframe
}



```


### Función de normalizado

Aplica una camapana de Gauss estandarizada a las columnas del daframe que queramos normalizar a partir de la fórmula:

$$Z=\frac{X-\mu}{\sigma} $$

```{r normalizado}

scale.many = function(dataframe, cols){
  names <- names(dataframe)
  for(col in cols){
    name <- paste(names[col], "z", sep = ".")
    dataframe[name] <- scale(dataframe[,col])
  }
  cat(paste("Hemos normalizado ", length(cols), " variable(s)"))
  dataframe
}



```

# Preparación de datos

### Categorización de información numérica

función: cut(x, breaks, labels): divide los datos numéricos en intervalos categorizados

### Variables ficticias

librería "dummies": ERROR EN LA VERSIÓN

Divide una columna de factores en una columna por cada nivel con valores 1 o 0

FIX

### Eliminar información que falta

 3 opciones
 
 a)na.omit() elimina fila
 
 b)`drop_na<-c("col")` +  `df<-df1[complete.cases(df[,!names(df)%in%drop_na])]` 
 en este caso quitamos solo los NAs de todas las cols menos las que queramos salvar
 
 c)df[col]<-NULL nulificar una columna entera
 
 

### Completar información que falta

imputamos valores con la libreria "Hmisc"

con la media o mediana: `df$colwithna<-impute(df$colwithna, mean(x))`


tip: md.pattern(df) de libreria "mice" cuando falta información para visualizar
los datos y con la libreria "VIM" hacemos un plot agregado: aggr(df)

parémetros de aggr(df):
colores, numbers=TRUE (porcentaje datos que faltan), sortVars, labels, cex.axis,
gap, ylab



## Corrección de datos

### COMBINAR Y SEPARAR DATOS
libreria "tidyr"

Previsualización: str(), head(), view(), summary()

añadir columna: cbind() //crow() para añadir fila

unite(): unifica varias columnas en una

`df<-unite(df, col='nuevacol, col1, col2, sep="")`

separate(): separa las columnas a través de un separador

`df<-separate(df, col='nombrecol', into=C("col1", "col2"), sep="-")`


### Colapsar datos en una columna

función: gather(df, key='', value='', columnas)

colapsa en pares de clave/valor - tablas de doble entrada


### tablas de doble entrada a raw

función: spread(df, key='columnaclave', value='columna valor')


## Modelos predictivos para eliminar NAs: técnicas de imputación multivariante

## Sustitución por muestreo aleatorio

Cogeun subconjunto aleatorio de datos de la muestra y rellena los NAs con 
valores aleatorios del subconjunto

```{r multivimput, eval=FALSE}

columns <- c("columnas a imputar")

imputed_data <- mice(df[,names(df) %in% columns],
                     m = 5, 
                     maxit = 50, 
                     method = "pmm")

## pmm - comparación predictiva de medias
## logreg - regresión logistica
## polyreg - regresión logística politómica
## polr - modelo de probabilidades proporcionales. 

summary(imputed_data)

##Modelo de datos completo, ahora completar el df original

complete.data <- mice::complete(imputed_data)

df$col <- complete.data$col
df$col2 <- complete.data$col2

anyNA(df)


```



### Detección de ouliers

`boxplot(x)$out / boxplot(y~x)$out`

### Enmascarar outliers (IMPUTE)

Imputa los valores por debajo del cuantil 5% por la media y los que estén por encima del 95% por la mediana


```{r imputeol}


impute_outliers <- function(x, removeNA = TRUE){
  quantiles <- quantile(x, c(0.05, 0.95), na.rm = removeNA)
  x[x<quantiles[1]] <- mean(x, na.rm = removeNA)
  x[x>quantiles[2]] <- median(x, na.rm = removeNA)
  x
}

```

### Enmascarar outliers (REPLACE) 

Capping: sustituye los outliers por valores que estén en los extremos de los bigotes


```{r replaceol}


replace_outliers <- function(x, removeNA = TRUE){
  qrts <- quantile(x, probs = c(0.25, 0.75), na.rm = removeNA)
  caps <- quantile(x, probs = c(.05, .95), na.rm = removeNA)
  iqr <- qrts[2]-qrts[1]
  h <- 1.5 * iqr
  x[x<qrts[1]-h] <- caps[1]
  x[x>qrts[2]+h] <- caps[2]
  x
}


```






















