---
title: "12 - r integration"
author: "Ccanadas"
date: "2022-10-04"
output: html_document
---

```{r setup, include=FALSE}
knitr::opts_chunk$set(echo = TRUE)
```

#  Objetos de Java

library(rJava)
setwd(): carpeta para usar las clases de Java

funciones y métodos comienzan en .j

#### Clase String de Java
#### Vectores en Java
#### Calendarios y arrays


# Integración con Excel

Paquetes: xlsx, RExcel, XLConnect

write.xlsx(df, file="file.xlsx", sheetName="nombre", row.names=F) /Se modifican los cambios dentro de R

Escribir en un excel desde R

df.wb<- createWorkbook()
sheet1<-createSheet(df.wb, "df1")
rows<-createRow(sheet1, rowIndex=1)
cell.1<-createCell(rows, colIndex=1)[[1,1]]
setCellValue(cell.1, "value")
addDataFrame(df_original, sheet1, startRow=3, row.names=F)

Es posible modificar el estilo de las celdas con CellStyle + sintaxis ggplot2


Cargar workbook: wb<-loadWorkbook("path")
Cargar sheet: sheets<-getSheets(wb)
sheet<-sheets[[1]] // es una lista, para obtener solo una sheet
addDataFrame([filas y col donde queramos, la hoja que queramos guardar, startColumn= columna para empezar, startRow=fila para empezar, row.names=F]) //añadir al workbook original nuevas páginas

saveWorkbook(wb, "path")

Para leer: read.xlsx("path", sheetIndex=i , sheetName="nombre", rowIndex=i:j, colIndex:i:j)



#Bases de datos relacionals

library(RODBC)
library(RJDBC) / bad
library(ROracle)
library(RMySQL)


##MySQL


## Libreria RODBC (anecdótico)

con <- odbcConnect("MySQL")

Crear una conexión desde ODBC a MySQL

```{r, eval=FALSE}
library(DBI)
library(RMySQL)
library(RODBC)
con<-odbcConnect("myodbc", uid:ccanadas, pwd="pass")
odbcDataSources()


```

custData <- sqlQuery(con, "select rating from RecommendationSystem.Rating limit 5;") 
Esta consulta de DB crea un objeto dataframe en R.


customers <- c("Juan Gabriel", "Ricardo", "María")
orderdate <- as.Date(c('2018-01-25', '2017-12-31', '2017-12-1'))
orderamount <- c(350, 44.65, 105.32)
orders <- data.frame(customers, orderdate, orderamount)

sqlSave(con, orders, "RecommendationSystem.Orders", append = F) ##append=T lo añade al final de la tabla, en F destruye lo anterior

df <- sqlQuery(con, "select * from RecommendationSystem.Orders")
df


## Libreria MySQL


con<-dbConnect(drv=MySQL(), dbmain="nombre de base de datos", host="url local o externa",
                port=3306, username="ccanadas", password="pass")
                
dbReadTable(con, "nombre de tabla")


consulta: df<-dbGetQuery(con, "select * from DATABSE where VARIABLE like %param%")


crear o añadir datos a una tabla: dbWrite(con, "nombre_tabla", df_en_R) // + consulta

dbSendQuery: función de consulta

rs <- dbSendQuery(con, paste("SELECT a.location, max(a.price)",
                             "FROM Accomodation a ", 
                             "GROUP BY a.location ",
                             "ORDER BY max(a.price) DESC"))

Mostrar datos mientras se procesa la consulta. Paginación.
while(!dbHasCompleted(rs)){
  print(fetch(rs, n = 2)) # n = -1 para obtenerlos todos de golpe
}

dbClearResult(rs) ##limpiar caché una vez acabado
dbDisconnect(con) ##cerrar conexión
dbListConnections(dbDriver("MySQL"))



# Mongo DB

## Ejemplo csv::crimes

library: rmongodb, mongolite
add libr: data.table ::fread // lectura rápida

crimes = data.table::fread("../../../data/tema13/Chicago_Crimes_2012_to_2017.csv")


### Funciones de mongolite

Carga de un dataframe a mongo:


crime_collection = mongo(collection = "full_crimes", ##nombre que le queremos dar al DF (tabla)
                         db = "Chicago") ##nombre de la base de datos

crime_collection$insert(crimes) ##Cargar DF a una base de datos de mongo

crime_collection$count() ##número de observaciones

`crime_collection$iterate()$one()` ##devuelve el primer objeto


### Funciones de RMongo

mongo <- mongo.create(host = "localhost:27017") ##crear conexión

mongo.is.connected(mongo) ## saber si estamos conectados (mongo es el objeto)

mongo.get.database.collections(mongo, "Chicago") ##obtener todas las colecciones de la entidad chicago

mongo.find.one(mongo, ns = "Chicago.crimes") ##devolver un crimen aleatorio de la tabla

mongo.find.all(mongo, ns = "Chicago.crimes") ##




### MongoLite

Consulta de big data: extraer datos que me interesen con filtros y consultas a mongo:


crime_collection$count('{ "Primary Type" : "ASSAULT" }') #consulta tipo jsonlite: recuento de un factor
consulta: ('{"factor_col" : "valor_etiqueta"} ')

library(dplyr)
crimes <- crime_collection$find('{}',  ##bsuqueda de entre todos los disponibles
                                fields = '{"Primary Type" : 1, "Year":1}') ##filtro de búsqueda
                                
Y podemos hacer cualquier tipo de búsqueda y filtros a partir del objeto mongo y trabajar de forma usual en R.

crimes %>% group_by(`Primary Type`) %>% 
  summarize(Count=n()) %>% arrange(desc(Count)) %>% head(10)

crimes %>% group_by(Year) %>%
  summarize(Count = n()) %>% arrange(desc(Count))

Usar sintaxis de jsonlite para filtrar y agrupar.



# Spark

Framework rápido para cálculo de computacioens de interactivas, iterativas para big data que se distribuyen por servidores.
Nuevo curso.

### Ejemplo

library(devtools)
devtools::install_github("apache/spark@v2.2.1", 
                         subdir = "R/pkg")

library(SparkR)
sparkR.session()

iris.df <- createDataFrame(iris) ##Dataframe tipo Spark

showDF(iris.df, 5)  ##Mostrar df tipo spark

sub.iris.df <- select(iris.df, 
                      c("Sepal_Length", "Petal_Length"))  
showDF(sub.iris.df, 5)

library(magrittr) ##encadenar pype con los %>% diferentes acciones, forma parte del paquete dplyr

agr.iris.df <- iris.df %>% groupBy("Species") %>%
  avg("Sepal_Length") %>%
  withColumnRenamed("avg(Sepal_Length)", "Avg_Sepal_Length") %>%
  orderBy("Species")
agr.iris.df$Avg_Sepal_Length <- format_number(agr.iris.df$Avg_Sepal_Length,2)

showDF(agr.iris.df)

createOrReplaceTempView(iris.df, "IrisTable")
collect(sql("SELECT * FROM IrisTable LIMIT 10"))
collect(sql(paste("SELECT Species sp, avg(Sepal_Length) avg_sl, ",
                  "avg(Sepal_Width) avg_sw FROM IrisTable ",
                  "GROUP BY sp ORDER BY avg_sl desc")))


Misma sintaxis que cualquier librería de DB, consultar las funciones específicas en la documentación.







